# 母子公司的坏账政策不一致

提问人：tony868lamy 时间：2010-01-12 13:56:40
如果母子公司的风险组合标准及相应的坏账计提比例不一致，可否不统一坏账政策，各自根据企业自身情况确定？

回答人：chenyiwei
回复 楼主 tony868lamy 的帖子需要掌握的一个基本前提是：坏帐准备政策是会计估计而不是会计政策，因此在集团内部并无必须统一的规定。 在此前提下，基本同意网友“并刀如水”的意见。尤其是多元化经营或者不同成员企业面对的客户群有很大差异的集团更是如此。

回答人：chenyiwei
回复 地板 ysmaya 的帖子直接转销法在《股份有限公司会计制度》和《企业会计制度》的时代就已经不再允许。因此，除了 1999 、2000 年期间，根据当时的财会[1999]35号、[1999]49号和[2000]4号等文件（这些文件现在均已失效）改变坏帐准备计提方法可以作为会计政策变更以外，其他情况下由直接转销法变为备抵法均应作为会计差错更正处理，应当进行追溯更正。 另外，国有企业和其他企业在 2003 年以后陆续转为执行《企业会计制度》时，根据当时的清产核资规定和新旧衔接规定，对原行业会计制度下的坏帐准备计提与《企业会计制度》要求的差异是作为会计政策变更进行追溯调整的。